Inventaris van het archief van de Stichting Geologisch Onderzoek Nederlands Nieuw-Guinea (SGONG), (1958) 1959-1966
Nationaal Archief, Den Haag
- ARCHIEF VAN DE DIRECTIE, KANTOOR DEN HAAG
  - STUKKEN BETREFFENDE BIJZONDERE ONDERWERPEN, II.
    - Financiën, B.
      - Stukken betreffende de financiering van het geologisch onderzoek van de stichting door het Ontwikkelingsfonds van de EEG., 1959-1965; 62-65; 4 omslagen
        - Voorfinanciering door het Ministerie van Buitenlandse Zaken van door de EEG terug te betalen gelden, 1959-1964, 62
        - Financieringsovereenkomst en de financiële controle door de EEG, 1959-1965, 63
        - Correspondentie met de directeur van Financien van Nieuw-Guinea als plaatselijk ordonnateur voor EEG-projekten in Nieuw-Guinea, 1960-1962, 64
        - Financiering eindrapport, 1963-1965, 65
    - Onderzoek, C.
      - Rapporten betreffende de geologische interpretatie van luchtfoto's van Nieuw-Guinea., 1957-1960; 66-67; 2 pakken
        - 1957-1958, 66
        - 1959-1960, 67
      - Rapporten betreffende de werkzaamheden van het kantoor Den Haag en de regeling van het geologisch onderzoek in Nieuw Guinea., 1958-1961; 68; 1 pak
      - Kwartaalverslagen van het Kantoor voor het Mijnwezen in Hollandia uitgebracht aan de Chef Directie Nieuw-Guinea in Den Haag. Afschriften., 1958-1962; 69; 1 omslag
      - Stukken betreffende de luchtkartering en interpretatie van luchtfoto's van het te onderzoeken gebied in Nieuw-Guinea., 1958-1962; 70; 1 omslag
      - Stukken betreffende de expeditie naar het Sterrengebergte georganiseerd door de Stichting Expeditie Nederlands Nieuw-Guinea en de rapportage hierover van A.E. Escher., 1959-1960; 71; 1 omslag
      - Stukken betreffende het in te stellen onderzoek naar nucleair belangrijke delfstoffen in Suriname; met het advies hierover van G. Zijlstra., 1959-1960; 72; 1 omslag
      - Maandverslagen van de werkgroepen 1, 2 en 3., 1959-1961; 73-75; 3 omslagen
        - Werkgroep 1, 1959-1961, 73
        - Werkgroep 2, 1961-1962, 74
        - Werkgroep 3, 1962, 75
      - Kwartaalverslagen van het Kantoor voor het Mijnwezen in Hollandia betreffende het geologisch onderzoek in Nieuw- Guinea. Afschriften., 1959-1962; 76; 1 pak
        De volgende kwartaalverslagen ontbreken: 3e kwartaal 1960 en 1961, 4e kwartaal 1961, 2e kwartaal 1962.
      - Stukken betreffende het onderzoek van in Nieuw-Guinea genomen grondmonsters in Nederland., 1959-1962; 77; 1 omslag
      - Kwartaalverslagen van het geologisch onderzoeksteam betreffende de werkzaamheden in Nieuw-Guinea., 1959-1962; 78; 1 omslag
      - Ingekomen en minuten van uitgaande brieven betreffende de meteorologische waarnemingen in Nieuw-Guinea van het onderzoeksteam van de stichting., 1960-1961; 79; 1 omslag
      - Verslagen betreffende de geo-chemisch onderzoekingen verricht door het laboratorium van de SGONG in Nieuw-Guinea., 1960-1963; 80; 1 omslag
      - Ingekomen en minuten van uitgaande brieven betreffende de maandverslagen van de werkgroepen 1, 2 en 3 van de stichting., 1961-1963; 81; 1 omslag
      - Correspondentie met kantoor Manokwari betreffende het verzamelen van gesteentemonsters voor paleo-magnetisch onderzoek., 1962; 82; 1 omslag
      - Eindrapport, met bijlagen, gedrukt., 1966; 83; 1 deel
- KANTOOR MANOKWARI
  - STUKKEN VAN ALGEMENE AARD, I.
    - Agenda's van ingekomen en uitgaande brieven., 1959-1962; 84; 1 pak
    - Ingekomen en minuten van uitgaande brieven., 1962; 85; 1 pak
  - STUKKEN BETREFFENDE BIJZONDERE ONDERWERPEN, II.
    - Staten van theodoliet-metingen., 1959-1961; 86; 1 omslag
    - Stukken betreffende de systematische, geologische en radiometrische prospectie en de genomen gesteentemonsters van de werkgroepen 1-3., 1959-1962; 87-89; 2 pakken en 1 omslag
      - Werkgroep 1, 1959-1962., 87
      - Werkgroep 2, 1961-1962., 88
      - Werkgroep 3, 1962, 89; 1 omslag
    - Staten van gesteente- en grondmonsters., 1959-1962; 90; 1 pak
    - Staat van het laboratoriumonderzoek van gesteentemonsters., 1959-1963; 91; 1 deel
    - Maandrapporten van het laboratorium van de stichting in Nieuw-Guinea., 1960-1962; 92; 1 omslag
    - Correspondentie van het laboratorium in Manokwari en met de werkgroepen 1 en 2 betreffende het geochemisch onderzoek van de monsters., 1960-1962; 93; 1 omslag
    - Stukken betreffende de helikopterroutes en de door de werkgroepen aangelegde landingsplaatsen., 1961-1962; 94; 1 pak